臺灣高等法院臺南分院刑事判決
上　訴　人
即　被　告　甲○○
上列上訴人因竊盜案件，不服臺灣台南地方法院94年度易字第57
4號中華民國94年7月29日第一審判決（起訴案號：臺灣台南地方
法院檢察署94年度核退偵字第44號），提起上訴，本院判決如下
：
    主  文
原判決撤銷。
甲○○踰越牆垣於夜間侵入住宅竊盜，累犯，處有期徒刑柒月。
    事  實
一、甲○○曾於民國（下同）88年間，因犯竊盜及侵占罪，經原
    審法院判處有期徒刑6月及4月，並經定應執行有期徒刑8月
    確定，於93年6月18日執行完畢。詎其仍不知悔改，復基於
    意圖為自己不法所有之犯意，於93年11月22日晚上八時許之
    夜間，以要到其乾爹處「載龍眼乾」為由，委請不知情之友
    人李恆春（民國56年2月8日生，業經檢察官不起訴處分確定
    在案）駕駛甲○○向友人王正賢借用之牌照UA--9517箱型車
    ，搭載其至乙○○位於臺南縣楠西鄉照興村山頂仔上林班地
    311號住宅前，而後由甲○○乘該住宅以鐵皮建造之牆壁上
    端與屋頂交接處留有隙縫之機會，自該鐵皮造牆垣上端踰越
    進入該住宅，而後竊取乙○○所有之電話1具、電視2臺、茶
    葉1斤半、打火機5盒、面紙8盒、龍眼乾3袋（共87台斤）、
    藤椅1張、水果刀1支、免火再煮鍋1具等物（總價值約為新
    台幣2萬1千餘元），得手後將前揭物品搬上車，正囑在車上
    休憩之李恆春開車離去之際，適為乙○○發現, 經報警後為
    警當場查獲。
二、案經臺南縣警察局玉井分局報請臺灣臺南地方法院檢察署檢
    察官偵查起訴。
    理  由
一、被告經合法傳喚，無正當理由於本院審理時不到庭。惟被告
    於上開時、地踰越牆垣竊盜之事實，業據其於警詢、檢察官
    偵查中，暨原審準備程序及審理時坦承不諱（見警卷第6至
    11頁、核退偵查卷第53、54頁、原審94年7月20日準備程序
    及審理筆錄），核與告訴人乙○○指訴被竊情節相符，並經
    證人李恆春證述無誤（見警卷第13至15頁、偵查卷第45頁）
    ，並有贓物認領保管單1份、現場照片22張及現場模擬照片
    18張附卷足憑（見警卷第23頁、偵查卷第9至19頁、核退偵
    查卷第9至14頁），足證被告前開自白與事實相符，自堪信
    採。本件事證已臻明確，被告犯行洵堪認定，應依法論科。
二、按刑法第三百二十一條第一項第二款所謂牆垣，包括院牆、
    房牆在內，且不問其為木造、土造或磚造 (最高法院五十六
    年台上字第六０二號判決參照），查被告於上述晚上八時之
    夜間，乘該住宅以鐵皮建造之牆壁上端與屋頂交接處留有隙
    縫之機會，自該鐵皮造牆垣踰越進入告訴人乙○○前揭住宅
    竊取被害人所有之電話1具、電視2臺、茶葉1斤半、打火機5
    盒、面紙8盒、龍眼乾3袋（共87台斤）、藤椅1張、水果刀1
    支、免火再煮鍋1具等物，得手後為警查獲，核其所為係犯
    刑法第三百二十一條第一項第一款、第二款之踰越牆垣於夜
    間侵入住宅竊盜罪。公訴意旨漏未論及被告另有刑法第三百
    二十一條第一項第二款之加重事由，容有未洽。又被告曾於
    88 年間，因犯竊盜及侵占罪，經原審分別判處有期徒刑6月
    及4月，並定應執行有期徒刑8月確定，於93年6月18日執行
    完畢等情，業據被告供述甚明，並有臺灣高等法院被告全國
    前案紀錄表在卷可稽，是被告於有期徒刑執行完畢後五年內
    ，再犯本件有期徒刑以上之罪，為累犯，應依刑法第四十七
    條之規定加重其刑。
三、原審以被告罪證明確，因予論罪科刑，固非無見。但查，依
    前所述，被告係於夜間以踰越被害人住宅之牆壁即牆垣之方
    式行竊，原審漏未論及被告另有踰越牆垣之加重事由，容有
    未洽。是被告上訴意旨，空言指摘原判決不當，雖無理由，
    但原判決既有前述可議之處，即屬無可維持，應由本院撤銷
    改判。審酌被告前已有竊盜前科，仍不知警惕，復犯本案竊
    盜罪，殊屬不該；第念其犯罪後於警詢、偵查、及原審審理
    時始終坦承犯行，及其所竊取財物價值約為新台幣2萬1千餘
    元，暨上述財物已均由告訴人乙○○領回，減輕其損害等一
    切情狀，仍如原審量處如主文第二項所示之刑。
四、被告經合法傳喚，無正當理由不到庭，爰不待其陳述逕行判
    決。
據上論結，應依刑事訴訟法第369條第1項前段、第364條、第299
條第1項前段、第371條，刑法第321條第1項第1款、第2款、第47
條，判決如主文。
本案經檢察官王碧霞到庭執行職務。
中　　華　　民　　國　　94　　年　　10　　月　　25　　日
                  刑事第四庭    審判長法　官  吳志誠
                                      法　官  陳珍如
                                      法　官  林勝木
以上正本證明與原本無異。
不得上訴。
　　　　　　　　　　　　　　　　　　　書記官  吳秋賢
中　　華　　民　　國　　94　　年　　10　　月　　26　　日
附錄：本判決論罪科刑法條
刑法第321條：
犯竊盜罪而有左列情形之一者，處 6 月以上、 5 年以下有期徒
刑：
一  於夜間侵入住宅或有人居住之建築物、船艦或隱匿其內而犯
之者。
二  毀越門扇、牆垣或其他安全設備而犯之者。
三  攜帶兇器而犯之者。
四  結夥三人以上而犯之者。
五  乘火災、水災或其他災害之際而犯之者。
六  在車站或埠頭而犯之者。
前項之未遂犯罰之。
